臺灣高等法院交通事件裁定　　　　　　 96年度交抗字第402號
　抗　告　人
　即受處分人　甲○
上列抗告人因違反道路交通管理處罰條例案件，不服臺灣臺北地
方法院，中華民國96年5月4日所為裁定（ 96年度交聲更字第8號
），提起抗告，本院裁定如下：
    主  文
抗告駁回。
    理  由
一、抗告意旨略以：抗告人於民國（下同）95年1月19日下午2時
    33分許，駕駛車牌號碼 Ｔ4－4196號自用小貨車，行經臺北
    市○○路與昆明街口時，於行駛於成都路時係使用左手調整
    耳掛式藍芽，並無接聽或撥接何電話，詎警員李慶雄誤認抗
    告人有手持手機進行撥接之違規行為，而當場攔停並掣單舉
    發，然抗告人實無上揭違規駕駛行為，原審就此未予審酌，
    而依警員李慶雄之證述即認抗告人有違規駕駛行為，並裁定
    駁回抗告人聲明之異議，實有未當，為此依法提起抗告，請
    求撤銷原裁定云云。
二、按汽車駕駛人於行駛道路時，使用手持式行動電話進行撥接
    或通話者，處新台幣（下同）三千元罰鍰，道路交通管理處
    罰條例第31條之1第1項定有明文。
三、查抗告人即受處分人甲○於95年1月19日下午2時33分許，駕
    駛車牌號碼 Ｔ4－4196號自用小貨車，行經臺北市○○路與
    昆明街口時，於行駛於成都路段時使用手持式行動電話進行
　　通話，適為在該路口執行勤務之臺北市政府警察局萬華分局
  　交通分隊員警李慶雄當場發覺，遂將抗告人所駕車輛予以攔
    停，以受處分人違反道路交通管理處罰條例第31條之1第1項
    規定之違規行為掣單舉發等事實，此有臺北市政府警察局北
    市警交大字第 A6J702142號通知單影本乙紙在卷可參，並據
    證人即當日舉發抗告人上揭違規駕駛行為之警員李慶雄於96
    年2月26日、 96年5月2日原審法院調查時到庭證稱：當時伊
    在昆明街跟成都路口執行勤務，看到受處分人駕駛一部藍色
    自用小貨車，沿著昆明街南往北方向行駛，當天視野很好，
    伊站在受處分人所駕車輛右邊，清楚看見受處分右手持行動
    電話，沿路在講電話，車子後來是停在昆明街與峨嵋街口時
    ，經伊攔停舉發，伊確定受處分人是使用手持式行動電話，
    不是使用藍芽，現在行動電話與藍芽很普遍，很容易區別，
    攔停時受處分人身邊並無藍芽耳機，所以確定受處分人不是
    在調整藍芽云云（見原審九十六年度交聲字第二０七號卷第
    23、24頁，九十六年度交聲更字第八號卷第9、10頁），以
    證人李慶雄當時係立於抗告人所駕車輛右邊，見抗告人以右
    手持行動電話通話，而當時視線良好，並無何障礙物阻擋其
    視線，而以一般執勤員警之專業訓練而言，對於該等職務上
    事項之觀察程度自遠較一般人更為專注，其應無誤判之可能
    ，且證人李慶雄並對受處人所駕車輛行向，目賭受處分人違
    規之相關位置，均能證述綦詳，並當庭確認受處分人即係其
    舉發之人無誤，況證人李慶雄係臺北市政府警察局萬華分局
　　交通分隊員警，其因執行巡邏勤務而至該地，與抗告人素不
　  相識，復無何仇隙怨懟，嗣並經於原審法院到庭具結擔保其
    所述之真實性，衡情要無甘冒偽證之重責而虛詞構陷抗告人
    之理。另按交通警察掣單舉發違反道路交通管理處罰條例所
    列之違規事實，本質上為行政處分，係公務員基於職務上之
    權力，依法就特定之具體事件所為之具公法上效果之單方面
    行政行為，基於公務員為公法上行為具有公信力之原則，該
    行政行為當可被推定為真正，其據以依法處分之事實認定亦
    為正確無誤，本此公信原則，乃立法者賦予行政機關制定違
    反道路交通事件統一裁罰基準及處理細則，以達其維護交通
    秩序、安全之行政目的，若謂公務員所為一切行政行為均須
    預留證據以為日後之證明，顯將對於國家行政事務之推行產
    生阻礙，因此刑事訴訟法中關於犯罪證據有關之規定，與原
    屬於行政秩序罰之交通違規裁罰事件本質不合部分，於交通
    違規聲明異議案件審理程序中，自不在準用之列，其理至明
    。是證人李慶雄就其親眼見聞受有具結程序及偽證罪擔保之
    情形下，於法院所為之前開證詞，其內容非僅與舉發通知單
    所載違規事實相符，且與卷內其他客觀證據並無齟齬，復無
    違背一般經驗或論理法則之情形，足證抗告人確有駕駛汽車
    於行駛間使用手持式行動電話進行撥接之違規行為無訛，此
    抗告人於95年11月24日聲明異議狀亦不否認當時有接聽電話
    ，僅以其係使用耳掛式藍芽接聽電話等語為辯，其嗣於原審
    法院96年5月2日調查時改稱：當時並未接聽或撥接任何電話
    ，而是和朋友在車內大聲談話，左手拿電話與車內乘客討論
    行動電話的牌子及款式云云，無非係事後推諉卸責之詞，核
    非事實，而無足採。事證明確，抗告人上揭於駕駛汽車行駛
    間使用手持式行動電話進行通話之違規行為，應堪認定。原
  　處分機關因而就抗告人上述違規行為，依上開法條規定，裁
    處罰鍰新台幣3000元，並無不當，原審因而認抗告人之聲明
　　異議為無理由，而予以駁回，經核並無不合，抗告人猶執陳
　  詞指摘原審裁定不當，顯無理由，應予駁回。
四、據上論結，應依道路交通案件處理辦法第26條，刑事訴訟
    法第412條，裁定如主文。
中　　華　　民　　國　　96　　年　　6 　　月　　14　　日
                  刑事第五庭審判長法　官  吳  敦
　　　　　　　　　　　　　　　　　法  官  吳啟民
　　　　　　　　　　　　　　　　　法  官  張傳栗
以上正本證明與原本無異。
不得再抗告。
                                  書記官  李佩真
中　　華　　民　　國　　96　　年　　6 　　月　　15　　日
